【裁判字號】    90,訴,100
【裁判日期】    900614
【裁判案由】    違反懲治走私條例
【裁判全文】
臺灣基隆地方法院刑事判決                            九十年度訴字第一００號
    公  訴  人  臺灣基隆地方法院檢察署檢察官
    被      告  甲○○
    選任辯護人  侯傑中
右列被告因違反懲治走私條例案件，經檢察官提起公訴（八十九年度偵字第二七七○
號），本院判決如左：
    主  文
甲○○私運管制物品進口逾公告數額，處有期徒刑捌月，緩刑貳年。
    事  實
一、甲○○係榮健興業有限公司（簡稱榮健公司）負責人，竟意圖販賣大陸管制物品
    ，利用榮健公司向大陸深圳昊昌貿易公司訂購溪石裝櫃之機會，將大陸柿餅一萬
    四千公斤、鐘乳石五百三十一公斤及滴水石一百三十五公斤，夾藏於申請進口之
    溪石貨櫃內，於民國（下同）八十八年十二月二日，委由不知情之照明報關行向
    基隆關稅局申請進口四十呎貨櫃一只，自大陸地區私運輸入基隆港。嗣於八十八
    年十二月三日為基隆關稅局機動巡查隊查獲，除合法申請進口之大陸溪石外，並
    扣得上開大陸柿餅一萬四千公斤（完稅價格為新台幣《下同》五十三萬六千三百
    零七元）、鐘乳石五百三十一公斤（完稅價格為七千四百三十二元）及滴水石一
    百三十五公斤（完稅價格為四萬二千零九十五元）。
二、案經法務部調查局航業海員調查處移送台灣基隆地方法院檢察署檢察官偵查起訴
    。
    理  由
一、訊據被告甲○○矢口否認有何走私犯行，辯稱：係向深圳昊昌貿易公司購買溪石
    ，不知貨櫃內為何會夾藏柿餅，事後大陸方面有以書面表示是他們裝錯了云云。
    然查，上開柿餅、鐘乳石、滴水石等物品係在被告自大陸地區運送進口之貨櫃內
    查獲，且數量高達二百零八箱，顯係為意圖販賣他人而進口，而緝獲時之完稅價
    格合計為新台幣（下同）五十八萬五千八百三十四元，有關稅局緝獲重大走私案
    件影本、基隆關稅局扣押貨物、運輸工具收據及搜索筆錄影本暨基隆關稅局八十
    九年度第８９０１７４號處分書影本各一件附卷可參，並經本院向財政部基隆關
    稅局函查屬實，有該局九十年四月六日基普五字第９０１０２２０９號函在卷足
    稽，顯見已逾管制進口物品之數額十萬元。雖被告甲○○一再以柿餅係誤裝為由
    置辯，惟被告除本次委託照明報關行負責人陳照明代為申報其向深圳昊昌貿易公
    司購買之大陸溪石外，前二次委託照明報關行代為申報之物品，亦均為向深圳昊
    貿易公司所購買之溪石等情，業據證人陳照明迭於航業海員調查處及偵訊時證述
    屬實，並經被告甲○○供承無訛，足徵深圳昊昌貿易公司應知被告甲○○與之交
    易之物品均為溪石之類，而無屬食品類之柿餅；且溪石與柿餅在外型包裝上，亦
    有不同之處（溪石為木箱、柿餅為紙箱），如何會將此明顯不同之物予以誤裝運
    送，並除數量與原先欲進口之箱數相同外，柿餅部分亦均置放在裝箱貨櫃之前半
    部？參之大陸深圳昊昌貿易公司所提出之Ｃ級柿餅發票，除為影本無正本可供核
    對外，被告復無法提供所稱香港順豐公司向大陸深圳昊昌貿易公司購買該批柿餅
    之資料，則香港順豐公司是否真有向深圳昊昌貿易公司購買該批貨物出口，已有
    可疑，自不能以此為有利於被告之認定，顯見被告上開所辯，純屬飾卸之詞，要
    無可採，事證明確，犯行堪以認定。
二、核被告甲○○所為，係違反懲治走私條例第二條第一項之私運管制物品進口逾公
    告數額罪。爰審酌被告之素行尚稱良好，有正當職業，因貪圖小利而運送走私物
    品，而該批走私物品僅係供食用之柿餅，較諸毒品、槍械等違禁物，對台灣地區
    之社會安寧秩序影響較微，且該批大陸柿餅尚未流入市面，即遭查獲，尚未對台
    灣地區之經濟交易產生影響及被告犯後態度等一切情狀，量處如主文所示之刑。
    查被告前未曾受有期徒刑以上刑之宣告，有臺灣基隆地方法院檢察署刑案資料查
    註紀錄表及本院被告全國前案紀錄表足稽，經此偵審教訓，當知警惕而無再犯之
    虞，本院認本件所宣告之刑，以暫不執行為宜，併諭知緩刑二年，以啟自新。至
    上開緝獲之大陸柿餅一萬四千公斤、鐘乳石五百三十一公斤及滴水石一百三十五
    公斤，業經基隆關稅局予以沒入處分，有基隆關稅局八十九年度第８９０１７４
    號處分書影本一件在卷可稽，自無庸再予宣告沒收，附此敘明。
據上論斷，應依刑事訴訟法第二百九十九條第一項前段，懲治走私條例第二條第一項
、第十一條、第十二條，刑法第十一條前段、第七十四條第一款，判決如主文。
本案經檢察官黃士元到庭執行職務
中      華      民      國      九十      年      六      月    十四    日
                                      臺灣基隆地方法院刑事第三庭
                                            法  官    林  玉  珮
右正本證明與原本無異。
對於本件判決如有不服，應於收受送達後十日內，向本院提出上訴書狀，上訴於臺灣
高等法院，並按他造當事人之人數附具繕本。
                                            書記官    陳  俊  德
中      華      民      國      九十      年      六      月    十八    日
附錄論罪法條
懲治走私條例第二條第一項：
私運管制物品進口、出口逾公告數額者，處七年以下有期徒刑，得併科新台幣二十萬
元以下罰金。


司法院資訊處製作；財團法人民間司法改革基金會備份。
